---
title: "정규 표현식 연습하기"
output: html_notebook
---

## 작성 배경

R에서도 정규 표현식을 컨트롤 할 수 있으며 R의 정규 표현식 함수를 이용하여 문자열을 추출, 변환, 자르기, 조건 판별등을 테스트 해본다
본 문서는 아래 이광춘님의 블로그 내용을 기반으로 학습해본 내용이다.
https://statkclee.github.io/ds-authoring/regex-r.html


## 주요 라이브러리

R에서 정규 표현식을 다루기 위해서는 다음과 같은 패키지와 함수를 이용함

1. 라이브러리
    + stringr
2. 함수
    + regexpr()
    + gregexpr()
    + stringr::str_locate()
    + string::str_locate_all()
    

```{r}
library(stringr)
```

## 함수의 사용

* 패턴과 매칭되는지 확인 : grep(..., value = FALSE), grepl(), stringr::str_detect()
* 패턴과 매칭되는 것을 추출 : grep(..., value = TRUE), stringr::str_extract(), stringr::str_extract_all()
* 문자열 내부에 패턴을 위치, 즉 매칭된 패턴의 시작점 부여 : regexpr(), gregexpr(), stringr::str_locate(), string::str_locate_all()
* 매칭된 패턴 바꾸기 : sub(), gsub(), stringr::str_replace(), stringr::str_replace_all()
* 패턴을 사용해서 문자열 쪼개기 : strsplit(), stringr::str_split()

## 함수 예시

* grep(pattern, x, ignore.case = FALSE, perl = FALSE, value = FALSE, fixed = FALSE, useBytes = FALSE, invert = FALSE)
* grepl(pattern, x, ignore.case = FALSE, perl = FALSE, fixed = FALSE, useBytes = FALSE)
* sub(pattern, replacement, x, ignore.case = FALSE, perl = FALSE, fixed = FALSE, useBytes = FALSE)
* gsub(pattern, replacement, x, ignore.case = FALSE, perl = FALSE, fixed = FALSE, useBytes = FALSE)
* regexpr(pattern, text, ignore.case = FALSE, perl = FALSE, fixed = FALSE, useBytes = FALSE)
* gregexpr(pattern, text, ignore.case = FALSE, perl = FALSE, fixed = FALSE, useBytes = FALSE)
* regexec(pattern, text, ignore.case = FALSE, perl = FALSE, fixed = FALSE, useBytes = FALSE)


## 메타문자

정규 표현식 내부에서 특수한 기능을 수행하는 문자열을 의미한다.
메타 문자는 다음과 같다.

$ * + . ? [ ] ^ { } | ( ) \


## 수량자

수량자는 특정 리스트에서 수량자 앞에 있는 문자열이 얼마나 반복되는지를 조건으로 찾는다

1. * 는 0번 이상 반복되는 문자열 탐색
2. + 는 1번 이상 반복되는 문자열 탐색
3. ? 는 1번 이하 반복되는 문자열 탐색
4. {n} 은 n번 반복되는 문자열 탐색
5. {n,} 은 n번 이상 반복되는 문자열 탐색
6. {n,m} 은 n~m 회 반복되는 문자열 탐색

```{r}
strings <- c("a", "ab", "acb", "accb", "acccb", "accccb")
grep("ac*b", strings, value = TRUE)
grep("ac+b", strings, value = TRUE)
grep("ac?b", strings, value = TRUE)
grep("ac{2}b", strings, value = TRUE)
grep("ac{2,}b", strings, value = TRUE)
grep("ac{2,3}b", strings, value = TRUE)
```

